Nicolás González A.

Ingeniero Informático ©

https://nicolabs.cl/

micopage88@outlook.es

1 98628 0148

Perfil

Con más de 7 años de experiencia en TI, me especializo en el desarrollo de sistemas, integración de herramientas de productividad, y gestión de proyectos de software e infraestructura. He liderado proyectos ágiles como Scrum y tengo experiencia en Cloud Computing, arquitectura de software, y desarrollo Full Stack en JavaScript. Además, gestiono plataformas tecnológicas y proveedores, con un nivel intermedio de inglés.

Conocimientos en:

HTML PHP CSS Laravel

JavaScript

MySql

Python

Certificaciones:



Desarrollador en Angular



Master en Javascript



Desarrollador de aplicaciones móviles en React Native



EDUCACIÓN

CIISA

Marzo de 2017 - Mayo 2021. Titulado en Ingeniería en informática

KOE Fast & Easy 2014 - 2015

Curso intensivo Aprobado de Inglés Intermedio

INGRAF

2010 - 2013

Egresado como Técnico de Nivel Superior en Gestión y Producción de Medios Gráficos

EXPERIENCIA LABORAL

HCH Conectividad y Redes Ltda. y Virtualit Ltda. 2023-2024

- PHP Developer

Claro - VTR - 2022 - 2023

- Ingeniero FrontOffice en NOC Claro Chile -Programación y documentalista de resolución de problemas en sistemas de información y sitios móviles.

Colegio San Gregorio De La Salle - 2019 - 2022

- Soporte técnico redes y enlaces, mantención de servidor centralizado y gestión de plataformas tales como Moodle, WordPress.
- Fundador SGDLS Sistemas Contiene Sistema de reserva de dispositivos (PHP), inventario recursos tecnológicos, (PHP & Android Studio), red social (PHP), videos (Angular), cumpleaños (PHP).
 - Desarrollo en Lenguaje PHP: 5 meses
 - Desarrollo: Lenguaje JavaScript 3 meses
 - Desarrollo: Framework Angular 4 meses
 - Producción: https://sgdls.cl

EXPERIENCIA ACADÉMICA

© 2022 CIISA Instituto de Ciencias Tecnológicas. - 2021

Titulación: Nota 6.0 Actividades y grupos: Proyecto de Título - Optando a Ingeniero en Informática junto a señor Gabriel Aravena y Angel Bravo. Trabajo en equipo bajo la metodología *SCRUM*